【裁判字號】    89,易緝,168
【裁判日期】    900312
【裁判案由】    竊盜
【裁判全文】
臺灣桃園地方法院刑事判決                        八十九年度易緝字第一六八號
    公  訴  人  臺灣桃園地方法院檢察署檢察官
    被      告  甲○○
右列被告因竊盜案件，經檢察官提起公訴（八十八年度偵字第一六八一六號）及移送
併辦（臺灣臺中地方法院檢察署八十九年度偵字第三八一二號、臺灣桃園地方法院檢
察署八十九年度偵字第一八五八一號），本院判決如左：
    主  文
甲○○連續攜帶兇器竊盜，累犯，處有期徒刑壹年拾月。扣案之如附表編號一、二所
示之螺絲起子貳支、手電筒貳支均沒收。
    事  實
一、甲○○曾於民國八十五年間因竊盜案件，經臺灣彰化地方法院判處有期徒刑十月
    ，於八十六年九月八日縮刑期滿執行完畢，仍不知悔改，復意圖為自己不法之所
    有，並基於概括之犯意，先於八十八年十一月二日凌晨零時二十五分許，隨身攜
    帶其所有如附表編號一所示之筆型手電筒一支以及客觀上足以對人之生命、身體
    、安全構成威脅可供為兇器使用之一字螺絲起子一支，途經桃園縣平鎮市○○路
    二一九巷內，見乙○○所有之車牌號碼ＧＶ─四九九六號自用小客車停放於該處
    ，趁四下無人之際，拾起路旁在客觀上亦足以對人之生命、身體、安全構成威脅
    可供為兇器使用之石頭砸破上開自用小客車之右前車窗玻璃後（毀損部分未據告
    訴，該石頭業已丟棄），開啟車門進入車內竊取置於車內之裝有硬幣共計新臺幣
    （下同）一百二十元之鐵盒一個、高速公路回數票四十四張、大衛杜夫牌香煙一
    包、古巴雪茄一包，得手後，正欲逃逸之際，旋於同日凌晨零時三十分許為桃園
    縣警察局平鎮分局巡邏員警查獲，並扣得上開如附表編號一所示之筆型手電筒一
    支、螺絲起子一支及起獲前揭竊得之贓物。甲○○經警移送臺灣桃園地方法院檢
    察署偵查後，於是日准予交保，詎甲○○不知悔改，仍基於前述概括犯意，復於
    八十九年三月二日凌晨一時五十分許，又另隨身攜帶其所有如附表編號二所示之
    手電筒一支及客觀上足以對人之生命、身體、安全構成威脅可供為兇器使用之一
    字螺絲起子一支，途經臺中市○區○○街一０九巷口，見高建宗所有停放於該處
    之車牌號碼ＱＲ─二八０九號自用小客車之車門未鎖，隨即開啟車門竊取置於車
    內之露營用之頭頂燈一個（價值約六百元），得手後，旋因該車之警報器啟動而
    為高建宗察覺乃報警查獲，並扣得上開如附表編號二所示之手電筒一支、一字螺
    絲起子一支以及起獲前揭竊得之露營用頭頂燈一個，甲○○經警移送臺灣臺中地
    方法院檢察署偵查後，於是日准予交保，甲○○仍不知悔悟，復基於前述概括犯
    意，再於八十九年十月十七日凌晨三時二十分許，途經臺中市○區○○街八巷七
    號前時，見曾樹森所有停放於該處之車牌號碼ＮＬ─五九０三號自用小客車之車
    門未鎖，隨即開啟車門竊取置於車內之超時空戰警保證書一本，甫得手後，旋為
    該地區守望相助隊隊員洪尊熀發覺而報警查獲，並起獲前揭竊得之超時空戰警保
    證書一本。
二、案經桃園縣警察局平鎮分局報請臺灣桃園地方法院檢察署檢察官偵查起訴及請求
    併辦。
    理  由
一、右揭事實，業據被告甲○○於本院審理時坦承不諱，並經被害人乙○○、高建宗
    、曾樹森於警訊及檢察官偵查中指述屬實，復據證人洪尊熀於警訊及檢察官偵查
    中證述無訛，且有乙○○出具之贓物認領保管單一紙、高建宗出具之贓物保管收
    據一紙、曾樹森出具之贓物認領保管收據一紙及前開ＧＶ─四九九六號自用小客
    車之相片三幀附卷以及如附表編號一、二所示之手電筒二支、螺絲起子二支扣案
    可佐，綜上，本件事證明確，被告犯行洵堪認定。
二、按攜帶兇器竊盜，祗須行竊時攜帶具有危險性之兇器為已足，並不以攜帶之初有
    行兇之意圖為必要，查被告第一次行竊時攜帶之如附表編號一所示之螺絲起子一
    支及持以砸毀車窗玻璃所使用之石頭，以及第二次行竊時攜帶之如附表編號二所
    示之螺絲起子一支，在客觀上均足以對人之生命、身體、安全構成威脅而顯具有
    危險性，自屬兇器無疑，核被告第一、二次所為，均係犯刑法第三百二十一條第
    一項第三款之攜帶兇器竊盜罪，至被告第三次所為，則係犯同法第三百二十條第
    一項之竊盜罪。公訴意旨認被告第一次之竊盜犯行應依刑法第三百二十條第三項
    、第一項之竊盜未遂罪處斷，尚有未洽，惟起訴之社會基本事實相同，應依法變
    更起訴法條。被告先後三次犯行，時間緊接，手段雷同，所犯基本犯罪構成要件
    相同之罪名，顯係基於概括之犯意反覆為之，應依刑法第五十六條連續犯之規定
    ，按以情節較重之攜帶兇器竊盜罪一罪論，並加重其刑。查被告有如事實欄所述
    之科刑及執行紀錄，此有臺灣高等法院檢察署刑案紀錄簡覆表在卷可按，其於受
  有期徒刑執行完畢後五年之內，再犯有期徒刑以上之本罪，為累犯，應依刑法第
    四十七條之規定加重其刑，並與前揭連續犯加重部分遞加重之。被告第二、三次
    竊盜部分，雖未據起訴，惟此部分與檢察官起訴之犯罪事實具有連續犯之裁判上
    一罪關係，為起訴效力所及，本院自應併予審理，附此敘明。爰審酌被告犯罪之
    手段、所生之危害、犯後態度及有竊盜前科經執行完畢，仍不知悔改，且本件經
    警查獲一部犯行後，猶不知警惕，復一再連續竊盜，自不宜寬縱等一切情狀，量
    處如主文所示之刑，以資懲儆。末查被告固曾於八十六年九月八日因竊盜案件執
    行完畢，然迄為本件第一次犯行時，已相距達二年一月有餘，要非前案甫出監後
    即再犯之徒，尚難認刑罰之處遇對其不能達教化遷善之功效，又被告本件雖連續
    犯有三次竊盜犯行，惟前後犯行均相隔數月，且依其犯罪情節觀之，亦顯非肆無
    忌憚、惡性重大一再犯案之慣竊，殊難認有犯竊盜罪之習慣，本院認前開對其所
    宣告之刑，已足惕勵其奮發向上，尚無併予宣告強制工作之必要，故公訴人認被
    告有犯罪習慣併請求宣告強制工作等語，容有未洽，併予敘明。扣案之如附表編
    號一、二所示之螺絲起子二支、手電筒二支，均係供犯攜帶兇器竊盜罪所用之物
    ，且為被告所有，業經其供明在卷，併依刑法第三十八條第一項第二款之規定宣
    告沒收；至被告第一次行竊時所使用之石頭，並未扣案，復乏確據證明尚屬存在
    ，爰不併予宣告沒收。
據上論斷，應依刑事訴訟法第二百九十九條第一項前段、第三百條，刑法第五十六條
、第三百二十一條第一項第三款、第四十七條、第三十八條第一項第二款，判決如主
文。
本案經檢察官陳大偉到庭執行職務。
中      華      民      國    九十      年      三      月     十二     日
                                臺灣桃園地方法院刑事第六庭
                                      法  官  曾  家  貽
右正本證明與原本無異。
如不服本判決，應於判決送達後十日內向本院提出上訴狀（應附繕本），上訴於臺灣
高等法院。
                                      書記官  陳      珊
中      華      民      國    九十      年      三      月     十四     日
附表：
┌──┬────────────────┐
│編號│ 行竊時所攜帶之物品             │
├──┼────────────────┤
│ 一 │筆型手電筒一支、一字螺絲起子一支│
├──┼────────────────┤
│ 二 │手電筒一支、一字螺絲起子一支    │
└──┴────────────────┘
附論罪科刑依據之法條：
刑法第三百二十一條第一項第三款
犯竊盜罪而有左列情形之一者，處六月以上五年以下有期徒刑：
三、攜帶兇器而犯之者。


司法院資訊處製作；財團法人民間司法改革基金會備份。
